【裁判字號】    95,易,957
【裁判日期】    950710
【裁判案由】    竊盜
【裁判全文】
臺灣高雄地方法院刑事判決               95年度易字第957號
公  訴  人  臺灣高雄地方法院檢察署檢察官
被      告  甲○○
上列被告因竊盜案件，經檢察官提起公訴（95年度偵字第11732號）
，被告於本院準備程序進行中，就被訴事實為有罪之陳述，經本
院告知簡式審判程序意旨，並聽取公訴人及被告之意見後，合議
裁定由受命法官獨任進行簡式審判程序審理，本院判決如下：
    主  文
甲○○竊盜，累犯，處有期徒刑柒月。扣案之鑰匙貳支，均沒收
。
    事實及理由
一、本件犯罪事實均引用檢察官起訴書所載（如附件）。
二、本件被告甲○○所犯係死刑、無期徒刑、最輕本刑為3 年以
    上有期徒刑以外之罪，其於準備程序中就被訴事實為有罪之
    陳述，經法官告知簡式審判程序之旨，並聽取公訴人、被告
    之意見後，認為適宜由受命法官獨任進行簡式審判程序，依
    刑事訴訟法第273 條之1 第1 項規定，裁定由受命法官獨任
    進行簡式審判程序，合先敘明。
三、本件證據部分，除補充：「被告於本院準備程序及審判程序
    中之陳述」外，餘均引用檢察官起訴書所載（如附件）。
四、核被告甲○○所為，係犯刑法第320 條第1 項之竊盜罪。按
    行為後法律有變更者，適用行為時之法律。但行為後之法律
    有利於行為人者，適用最有利於行為人之法律，刑法第2 條
    第1 項定有明文。經查：
（一）被告曾於民國93年間因竊盜案件，經法院判處有期徒刑1
      年確定，而於94年12月9 日執行完畢，有台灣高雄地方法
      院檢察署刑案資料查註紀錄表及台灣高等法院被告前案紀
      錄表可按，其於有期徒刑執行完畢後5 年以內故意再犯有
      期徒刑以上之罪，不論依修正前之刑法第47條，或修正後
      之刑法第47條第1 項之規定，均構成累犯，對被告而言並
      無有利或不利之情形。
（二）而就罰金刑部分，本件被告於犯罪時之罰金罰鍰提高標準
      條例第1 條規定：「依法律應處罰金、罰鍰者，就其原定
      數額得提高為二倍至十倍。但法律已依一定比率規定罰金
      或罰鍰之數額或倍數者，依其規定。」同法第3 條規定：
      「依本條例規定提高罰金罰鍰之法律及其倍數，由主管院
      定之。」，而刑法所定罰金本刑之數額（單位為銀元）業
      經主管院核定提高為10倍，自72年8 月1 日起施行。而中
      華民國九十五年六月十四日總統華總一義字第0950008518
      1 號令增訂公布刑法施行法第1 之1 條規定：「中華民國
      九十四年一月七日刑法修正施行後，刑法分則編所定罰金
      之貨幣單位為新臺幣。九十四年一月七日刑法修正時，刑
      法分則編未修正之條文定有罰金者，自九十四年一月七日
      刑法修正施行後，就其所定數額提高為三十倍。但七十二
      年六月二十六日至九十四年一月七日新增或修正之條文，
      就其所定數額提高為三倍。」。而本件被告所犯之刑法第
      320 條第1 項之竊盜罪並未在72年6 月26日至94年1 月7
      日間修正，且於94年1 月7 日刑法修正時，屬於刑法分則
      編未修正之條文並定有罰金刑。故刑法第320 條第1 項之
      罰金刑經比較行為時之罰金罰鍰提高標準條例第1 條與修
      正後之刑法施行法第1 之1 條之罰金刑標準，其罰金刑之
      最高刑度並無不同（僅是修正前罰金單位為銀元，修正後
      罰金單位為新台幣，但換算結果數額相同。）。
（三）94年1 月7 日修正，於95年7 月1 日施行之後刑法第33條
      第5 款規定：「罰金：新臺幣1 千元以上，以百元計算之
      。」，而被告行為時之刑法第33條則規定：「罰金：1 元
      以上」，足認此部份被告行為時之法律有利於被告。
（四）綜合上述其罪刑比較之結果，本件應適用被告行為時，即
      94年2 月2 日修正公布前之刑法，較有利於被告，故本件
      應適用修正前之刑法第47條論以累犯，並加重其刑，應予
      敘明。
五、爰審酌被告曾因竊盜案件於87年間經法院判處有期徒刑2 年
    ，刑之執行前強制工作3 年確定，於92年10月9 日因徒刑執
    行完畢出監，又於93年間因竊盜經法院判處有期徒刑1 年，
    於94年12月9 日因徒刑執行完畢出監，有臺灣高等法院被告
    前案紀錄表1 紙在卷可按，竟於出獄半年內之95年4 月22日
    再犯本案，顯見其悔誤之決心不足，欠缺改正惡習之毅力，
    惟念其竊得財物約值5,000 元，價值非鉅，且於本院審理時
    坦承犯行，態度尚佳等一切情狀，量處如主文所示之刑。又
    觀之被告之犯行，尚與一般慣竊之懶惰成習，長期間且有計
    劃一再多次數而以犯罪成為日常習慣之情形有所不同，爰不
    諭知於刑之執行前，令入勞動場所強制工作，附此敘明。又
    扣案之鑰匙2 支，係被告甲○○所有並供犯本件竊盜罪所用
    之物，業經被告供明在卷，而沒收為從刑，應從屬於主刑比
    較後所適用之法律，（參照最高法院95年5 月23日，95年度
    第8 次刑事庭會議），爰依修正前之刑法第38條第1 項第2
    款之規定，併予宣告沒收。
據上論斷，應依刑事訴訟法第273 條之1 第1 項前段、第299 條
第1 項前段，94年2 月2 日修正公布後刑法第2 條第1 項、94年
2月2日修正公布前之刑法第320 條第1 項、第47條、第38條第1
項第2 款，判決如主文。
本案經檢察官乙○○到庭執行職務。
中    華    民    國    95    年    7     月    10    日
                  刑事第八庭  法  官  黃宣撫
如不服本判決，應於判決送達後10日內，向本院提出上訴狀。
以上正本證明與原本無異。
中    華    民    國    95    年    7     月    11    日
                              書記官  鄭永媚
附錄本案論罪科刑法條：
中華民國刑法第320條
（普通竊盜罪、竊佔罪）
意圖為自己或第三人不法之所有，而竊取他人之動產者，為竊盜
罪，處5 年以下有期徒刑、拘役或5 百元以下罰金。
意圖為自己或第三人不法之利益，而竊佔他人之不動產者，依前
項之規定處斷。
前二項之未遂犯罰之。


司法院資訊處製作；財團法人民間司法改革基金會備份。
